# 企业会计准则解释第 16 号租赁确认递延所得税资产和递延所得税负债

提问人：法海 时间：2023-01-06 16:29:05
陈版主及各位老师，
根据企业会计准则解释第 16 号，租赁需要分开确认递延所得税资产和递延所得税负债，那么列报的时候，租赁对应的递延所得税资产、递延所得税负债是否可以对抵后按净额列示？

回答人：chenyiwei
递延所得税资产、负债在满足一定条件时可以抵销列报。可参考《讲解 2010 》P285～ 286 。但要注意：
1 、抵销列报的前提是分别确认了递延所得税资产和负债。列报不能代替确认和计量。
2 、针对抵销列报，应对于符合条件的递延所得税资产和负债（而不仅仅是与租赁使用权资产和租赁负债的初始确认相关的）均采用抵销列报方式，即不能有选择地仅对部分递延所得税资产和负债采用抵销列报。

提问人：法海 时间：2023-01-10 11:19:42
谢谢陈老师，再补充请教下，如果公司：
1 ）针对租赁分别确认了递延所得税资产、递延所得税负债
2 ）公司单体对其他暂时性差异也有确认了递延所得税资产、递延所得税负债.
3. 满足讲解 2020 中的要求
这种情况下，应该可以将单体公司的递延所得税资产、递延所得税负债进行抵销，这么理解不知是否正确。

回答人：chenyiwei
可以这样理解。

提问人：心海拂清 风 时间：2023-01-31 13:39:54
请教陈版，《讲解 2010 》P285～ 286 里面提到同时满足 2 个条件，是应当净额列示而不是可以吧，谢谢！

回答人：chenyiwei
理论上是“应当”，但目前的实际操作是“可以”。